【裁判字號】    98,抗,205
【裁判日期】    980323
【裁判案由】    違反入出國及移民法
【裁判全文】
臺灣高等法院刑事裁定                   98年度抗字第205號
抗  告  人  甲○○
上列抗告人因違反入出國及移民法案件，不服臺灣桃園地方法院
中華民國98年2月6日裁定（97年度審易字第1778號），提起抗告
，本院裁定如下：
    主  文
抗告駁回。
    理  由
一、按協商判決除有刑事訴訟法第455 條之4 第1 項第1 款：於
    法院訊問程序終結前，被告撤銷協商合意或檢察官撤回協商
    聲請者；第2 款：被告協商之意思非出於自由意志者；第4
    款：被告所犯之罪非第455 條之2 第1 項所定得以聲請協商
    判決者；第6 款：被告有其他較重之裁判上一罪之犯罪事實
    者；第7 款：法院認應諭知免刑或免訴、不受理者情形之一
    ，及違反同條第2 項：法院應於協商合意範圍內為判決；法
    院為協商判決所科之刑，以宣告緩刑、2 年以下有期徒刑、
    拘役或罰金為限之規定者外，不得上訴；又原審法院認為上
    訴為法律上不應准許，應以裁定駁回之，刑事訴訟法第455
    條之10第1項及第362條前段分別定有明文。另依刑事訴訟法
    第455條之4之立法理由略以：法官在判決前應審查並確認被
    告與檢察官初步協商之合意係出於自由意願（insuring tha
    t the plea is voluntary），否則不得為協商判決，以保
    被告之權益，爰參考美國聯邦刑事訴訟規則第11條（ｄ）之
    規定增訂本條第1項第2款。
二、原裁定意旨略以：抗告人即被告甲○○於原審審理中自白犯
    行，經檢察官與抗告人、指定辯護人就被告願受科刑之範圍
    於審判外進行協商，經當事人雙方合意，且被告認罪後，由
    檢察官聲請原審法院改依協商程序而為判決，並陳明：就其
    違反入出國及移民法案件，抗告人即被告甲○○願受科刑範
    圍為有期徒刑6月等語，而原審法院復就所協商合意向抗告
    人確定係出於自由意志，是本件協商程序並無何違誤之處。
    又本件抗告人、檢察官並未撤銷協商合意或撤回協商之聲請
    ，抗告人協商之意思亦係出於其自由意志，且另無其他較重
    之裁判上一罪之犯罪事實、或法院認應諭知免刑或免訴、不
    受理之情，抗告人上訴意旨復未敘明何以符合同法第455 條
    之10第1項但書所列得為上訴之法定要件，故其上訴自屬違
    背法律上之程式，應予裁定駁回等語。
三、抗告意旨略以：抗告人於98年2月6日所補呈之上訴理由狀，
    已詳實敘述上訴理由之依據：原判決有刑事訴訴法第455 條
    之4第1項第2款：被告協商之意思，非出於自由意志者之不
    適法。抗告人因另案日前在台灣高雄監獄執行中，於97年12
    月2日經台灣桃園地方法院借提至台灣桃園看守所，並於97
    年12月4日出庭審訊，然抗告人因身患嚴重之脊椎萎縮之重
    症，並已呈現癱瘓狀態，在無法承受長途車上之搖晃震動，
    以致於在97年12月4日開庭時，整個人的身體及精神狀態，
    乃處於極差之狀況，在審判過程完全呈現恍恍惚惚之情形，
    實非在正常意志狀態下之審訊云云。
四、經查：
（一）本件抗告人即被告甲○○所犯，係違反修正前入出國及移
      民法第53條第1項、第2項之罪，其法定刑並非死刑、無期
      徒刑或最輕本刑3年以上有期徒刑之罪，屬可以認罪協商
      之罪。又被告於原審法院審理時就被訴違反修正前入出國
      及移民法第53條第1項、第2項之犯罪事實坦承不諱，且於
      審理時表明願與檢察官進行認罪協商，經達成協商合意後
      ，由法院改依協商程序判決，被告亦當庭表明與檢察官達
      成協商合意係出於其自由意志（見原審卷第54頁至第56頁
      ），經原審法院審理後，依被告在公設辯護人協助下而與
      檢察官協商之結果，對被告所犯之罪，判處有期徒刑6月
      ，是原審法院於協商後判決所科之刑即為兩造協商之刑度
      ，亦符合刑事訴訟法第455條之4第2款所謂「法院為協商
      判決所科之刑，以宣告緩刑、二年以下有期徒刑、拘役或
      罰金為限。」之規定。
（二）抗告意旨雖以；其因身患嚴重之脊椎萎縮之重症，並已呈
      現癱瘓狀態，在無法承受長途車上之搖晃震動，以致於在
      97年12月4日開庭時，整個人的身體及精神狀態，處於極
      差之狀況，在審判過程完全呈現恍恍惚惚之情形，非在正
      常意志狀態下之審訊云云。並提出高雄市立聯合醫院診斷
      證明書一紙為憑。惟查，被告因另案在台灣高雄監獄執行
      ，經原審於97年11月19日發文向台灣高雄監獄借提，於97
      年12月2日借提寄押在台灣桃園看守所，有原審97年11 月
      19日桃院永刑雅97審易1778字第0970037284號函、桃園看
      守所寄押票一紙在卷可憑（見原審卷第40、42頁），而原
      審審理期日為同年12月4日，是依上開資料，抗告人乃於
      原審審理期日前2日即經借提寄押於看守所內，並非於借
      提寄押當日即為審訊；次查，依卷附準備期日筆錄所載，
      被告在與檢察官完成協商程序後，於原審法官訊問時，已
      明確表示協商係出於自由意志，並對法官詢問有無其他意
      見時，亦回應無意見，法官並當庭告知其法律效果，有該
      筆錄在卷可稽（見原審卷第55至57頁），原審所踐行之訴
      訟程序均依法律規定，況依筆錄記載，尚有公設辯護人在
      場介入協商程序（見原審卷第55頁）；本院審酌原審並非
      借提寄押當日即為審訊，已酌留被告休息時間；又依協商
      當日程序進行情狀，已充分保護被告之權益，是抗告人辯
      稱其接受量刑協商非出於自由意志云云，尚難認為可採。
      至被告雖提出醫院診斷證明書一紙，經核，該診斷證明書
      病名欄記載「腰背疼痛，疑第四、五腰椎轉移性骨肉破壞
      」，雖可認被告所稱身體有病痛一節為可採，惟依該診斷
      書「醫師囑言欄」記載：「建議長期追蹤治療」，足認被
      告所提身體病痛屬慢性病痛，並無立即之生命危險，實難
      認被告所罹疾病足致影響被告自由意志之程度，抗告人據
      此主張協商非基於其自由意志，亦不可採。此外，復查無
      刑事訴訟法第455條之10第1項但書所列協商判決得為上訴
      之法定要件（即有同法第455條之4第1項第1款、第2款、
      第4款、第6款、第7款之情形者），揆諸上開說明，本件
      屬不得上訴之案件，故抗告人上訴自屬法律上不應准許者
      ，原裁定以此駁回抗告人之上訴，核無違誤。抗告人提起
      本件抗告，並無理由，應予駁回。
五、據上論斷，應依刑事訴訟法第412 條，裁定如主文。
中    華    民    國    98    年    3     月    23    日
                  刑事第六庭審判長法  官  林堭儀
                                  法  官  張明松
                                  法  官  吳淑惠
以上正本證明與原本無異。
如不服本裁定，應於收受送達後五日內向本院提出抗告狀。
                                  書記官  陳雅加
中    華    民    國    98    年    3     月    25    日


司法院資訊處製作；財團法人民間司法改革基金會備份。
